臺北高等行政法院判決
　　　　　　　　　　　　　　　　　　 96年度簡字第235號
原　　　告　偉祺電機股份有限公司
代　表　人　甲○○
訴訟代理人　林世華律師
被　　　告　財政部基隆關稅局
代　表　人　丘　欣（局長）
訴訟代理人　乙○○
　　　　　　丙○○
上列當事人間因進口貨物核定稅則號別事件，原告不服財政部中
華民國95年10月27日台財訴字第09500453700號訴願決定，提起
行政訴訟。本院判決如下：
　　主  文
原告之訴駁回。
訴訟費用由原告負擔。
　　事  實
一、事實概要：原告分別於94年8月9日、95年2月23日、95年3月
    29日委由訴外人華興報關有限公司向被告報運進口日本產製
    NC SERVO CONTROL SYSTEM(NC伺服控制系統)計3批(報單號
    碼：第AE/94/4152/0037、AE/95/0810/0164、AE/95/1458/
    0057號)，原均申報海關進口稅則(以下簡稱稅則)號別為第
    8537.10.10號，關稅稅率1%，皆經電腦核定按C1(免審免驗)
    方式通關徵稅放行在案。嗣經被告審核結果，第AE/95/0810
    /0164號報單同時報運進口之SERVO MOTOR(伺服馬達)、NC
    CONTROLLER(POWER BUILT IN)(NC控制器)，第AE/94/4152/
    0037號報單同時報運進口之SERVO MOTOR、NC CONTROLLER(
    POWER BUILT IN)及CABLE FOR NC CONTROLLER(POWER BUILT
    IN)，第AE/95/1458/0057號報單同時報運進口之SERVO
    MOTOR、NC CONTROLLER(POWER BUILT IN)及PC BOARD FOR
    NC CONTROLLER(POWER BUILT IN)，均未能構成整套NC伺服
    控制系統，乃將第AE/95/0810/0164號報單申報進口之1項貨
    物改列為2項，第AE/94/4152/0037號報單申報進口之21項貨
    物改列為34項，第AE/95/1458/0057號報單申報進口之18項
    來貨改列為27項，並參據稅則第16類類註4，依個別型號及
    功能，將SERVO MOTOR歸列稅則號別第8501.52.90號、NC
    CONTROLLER(POWER BUILT IN)歸列稅則號別第8537.10.10號
    、CABLE FOR NC CONTROLLER(POWER BUILT IN)歸列稅則號
    別第8544.51.90號、PC BOARD FOR NC CONTROLLER(POWER
    BUILT IN)歸列稅則號別第8538.90.90號，分別按進口時關
    稅稅率6.8%或7.3%、1%、5%、3%核課，依關稅法第65條及關
    稅法施行細則第54條之規定，通知原告補繳所漏進口稅款並
    加計利息。原告不服，申經復查結果，未獲准變更，提起訴
    願，亦遭決定駁回，遂向本院提起行政訴訟。
二、兩造聲明：
　(一)原告聲明：
    1.訴願決定及原處分（復查決定）均撤銷。
    2.訴訟費用由被告負擔。
　(二)被告聲明：
    1.駁回原告之訴。
    2.訴訟費用由原告負擔。
三、兩造主張：
　(一)原告起訴意旨略謂：
    查本件爭點為NC控制器(NC CONTROLLER)與伺服馬達(SERVO
    MOTOR)匹配同時進口，是否應依稅則號別第8537.10.10號課
    稅？亦即成套進口之NC控制器(NC CONTROLLER)與伺服馬達
    (SERVO MOTOR)是否為專供配合機器使用之控制設備系統？
    茲就本件進口貨品應依稅則號別第8537.10.10號課稅之理由
    悉述如下：
    1.NC SERVO CONTROL SYSTEM係整套控制系統，係由NC
      CONTROLLER及SERVO MOTOR 2部分組成，各單獨部分與系
      統均無法分割單獨使用，亦即NC SERVO CONTROLLER以線
      纜與SERVO MOTOR串聯，以電壓控制訊號操控伺服馬達(
      SERVO MOTOR)之前進、停止、變速、加速、急停，而伺服
      馬達上之回饋線路則偵測上述動作結果，反向輸出訊號至
      NC CONTROLLER，用以控制並檢查伺服馬達各項動作是否
      完成或須修正，此即NC SERVO CONTROL SYSTEM之完整全
      套循環功能。此系統之伺服馬達所輸出之各種動作則用來
      控制另一部機器之動作，例如可用來操控自動銲接機，使
      其於印刷電路板上進行50個或更多銲接點之熔接動作。系
      爭原告進口之NC SERVO CONTROL SYSTEM系統須與同時整
      套進口之伺服馬達匹配，此項匹配猶如人腦用來控制雙手
      之動作，故馬達必須有1條反向訊號回饋線確認各項程式
      化之動作是否完成及有無誤差，以作適當修正，完成全套
      功能之循環運作。此係一整套之控制系統，可從系統上之
      RS232接頭與手提電腦連接輸入程式資料，系統則依程式
      控制伺服馬達產生不同動作，待動作完成，信號回饋至控
      制器，構成整套完整功能；一旦於手提電腦寫好馬達控制
      程式，透過NC CONTROLLER上之聯外RS232接頭將程式輸入
      後，NC CONTROLLER即能獨立操作伺服馬達，手提電腦即
      可拔除連線。
    2.系爭原告進口之整套控制器內含伺服馬達，係屬功能不可
      分割之組件，若其中某一組件損壞，例如伺服馬達損壞，
      原告須以同一規格、型號、廠牌之伺服馬達替換之，因此
      ，原告一方面進口整套系統，另一方面對系統中之組件亦
      須進口，以供維修替換之用。被告對於供維修替換用途之
      CABLE、PC BOARD、SERVO MOTOR等組件依相近之性質稅則
      課稅，原告並無意見，但被告將系爭進口之整套匹配伺服
      馬達，無視其是否構成系統之一部分，均予以拆開分別，
      按不同稅則課稅，原告則難以接受，蓋財政部84年11月8
      日台財關000000000函（以下簡稱財政部84年11月8日函）
      核示「．．．廠商同時報運進口伺服馬達與伺服控制器．
      ．．，如係專供配合機器使用之控制設備，歸列稅則第
      8537.10.10」云云，有財政部關稅總局（以下簡稱關稅總
      局）84年11月29日關評台（84）第0259號評定書（以下簡
      稱關稅總局84年11月29日評定書）及85年8月8日關評台第
      850119號評定書（以下簡稱關稅總局85年8月8日評定書）
      為證，且財政部臺北關稅局（以下簡稱臺北關稅局）89年
      2月9日89北預0003號進口稅則預先審核答復函（以下簡稱
      臺北關稅局89年2月9日函）明示「．．．本案來貨伺服控
      制器SERVO CONTROLLER（實際名稱為SERVO AMPLIFIER）
      ，依87.5.5(87)北關字05號稅則分類解答復函稅則處所示
      卓見，應歸稅則第8537.10.10.002號，稅率1.25%，如與
      伺服馬達匹配同時進口，依84.11.29關評台（84）第0259
      號評定意旨，亦歸稅則第8537.10.10.002號，稅率1.25%
      。」，足見本件進口貨物原告申報稅則號別為第8537.10.
      10號，並無疑義。
    3.又被告以原告曾攜帶系爭貨物至被告處說明，其所檢攜之
      實物計分3大部分，惟系爭貨物進口時之態樣為每1 set僅
      包括交流SERVO MOTOR及NC CONTROLLER各1 PCE，該機械
      操作盤並非進口時之貨品，認定系爭貨物顯然無法構成原
      告所稱係整套控制系統一節，全然錯誤，蓋機械操作盤並
      非系統必須之設備，係為示範控制系統之多種動作態樣才
      連線示範，其作用與手提電腦相同，乃附加之連線裝置，
      控制系統運作時並不需要該裝置。茲以原告至被告處說明
      之現場裝置彩色影印照片說明，該照片中以黃色螢光筆框
      起來之部分為本件進口之SERVO MOTOR及NC CONTROLLER各
      一，圖左編號即為機械操作盤，於現場說明時當作係1
      台機器（如車床或銲鍚機），拔除連線亦不妨礙SERVO
      MOTOR及NC CONTROLLER相搭配之動作，正如同圖右編號
      之手提電腦，動作程式輸入至NC CONTROLLER後可拔除連
      線，但不妨礙SERVO MOTOR及NC CONTROLLER相互搭配之動
      作。倘被告所稱原告所檢攜之實物計分3大部分，此3大部
      分始成為一系統一節屬實，則原告當天所檢攜之實物連同
      手提電腦，系統應分為4大部分才是，足見被告不分析論
      述NC CONTROLLER之設計內容，卻以所見3件作為3件始為1
      系統之認定依據，殊有違誤。況照片上之NC CONTROLLER
      有多種輸入介面（插座），亦可證明NC CONTROLLER控制
      SERVO MOTOR之動作而自成單一系統，無法獨自運作，除
      此之外之外接設備均非系統之一部分，故被告以示範所見
      之外觀，認定功能必須3件搭配始能發揮，顯然無據。
    4.訴願決定書第4頁第9至13行固載明「原處分復查決定，認
      定原告申報進口的每套SERVO CONTROL SYSTEM（NC
      CONTROLLER及SERVO MOTOR各1件）欠缺伺服驅動器及週邊
      機器，無法構成NC伺服控制系統」云云，惟此項認定之依
      據為何，無從知悉，蓋系爭貨物NC CONTROLLER及SERVO
      MOTOR係成套進口，其中NC CONTROLLER已內建伺服驅動器
      ，訴願機關未經驗證或鑑定，如何得知欠缺內建伺服驅動
      器？為此，盼鈞院檢送NC CONTROLLER及SERVO MOTOR請相
      關鑑定機構（例如工業技術研究院機械與系統研究所）鑑
      定NC CONTROLLER有無內建伺服驅動器、NC CONTROLLER
      如何操控SERVO MOTOR之原理及NC CONTROLLER與SERVO
      MOTOR是否為1組專供配合機器使用之控制設備。
    5.系爭產品之原始日文型錄（伺服馬達《BS Motor T系列》
      、NC控制器《NCBOY-110 T系列》）正本及中譯文足資證
      明不同伺服馬達係匹配不同NC控制器，伺服馬達係NC控制
      器控制之對象。經查2本型錄封面均印有「BS Servo T
      Series 」，表示二者係匹配之系統，且伺服馬達《BS
      Motor T系列》型錄第5頁右下角圖示伺服馬達內含晶片，
      係與NC控制器資訊相互作用，與其他不同品牌同規格伺服
      馬達並不相容，伺服馬達訊號與NC控制器訊號互動而成為
      控制系統，伺服馬達係置入於被操作之機器內，例如全自
      動銲錫機；第6、10、14頁則為NC控制器與伺服馬達匹配
      之型號，以進口報單第AE/94/4152/0037 號第3 項次為例
      ，型號VLBST-37015V-002伺服馬達即與型號為VLASV-
      100P3-RV之NC控制器匹配。
    6.再查被告提出之國際商品統一分類制度（以下簡稱HS）解
      釋準則固以名稱為之，惟解釋準則第16類「機械及機械用
      具；電器設備；及其零件；錄音機及聲音重放機，電視影
      像、聲音記錄機及重放機，上述各物之零件及附件」類註
      （第1075頁）載明「3.由兩具或兩具以上機器組裝在一起
      形成的複合機器，或設計為具有兩種或兩種以上互補或交
      互功能之機器，除另有規定外，按其主要功能之組件或機
      器，歸入應列之節」、「4.機器（包括機器組合）具有個
      別之構件（不論單獨或以管線、傳動裝置、電纜．．．連
      接者）供發揮顯明之功能者，按其功能歸入適當之節」等
      語，亦即NC SERVO CONTROL SYSTEM中之控制器與伺服馬
      達係交互功能之機器，屬稅則號別8537.10.10.2「專供配
      合機器使用之電子控制設備」，以電子控制設備稅則課稅
      ；而總則（Ⅶ）功能單元類註4（第1079頁）亦載明「機
      器（包括組合機器）由各別之組件所組成，而各該組件之
      設計係為共同達成第84章尤其第85章中各節所述之明定功
      能者，可適用本類註。此項整體機器應依其功能分類於適
      當之節，不論此等組件仍屬分開及僅以管路相聯者．．．
      或以電纜相連者」云云。經查原告委託北台灣科學技術學
      院( 以下簡稱北台科技學院) 機械工程系所為之NC SERVO
      CONTROL SYSTEM鑑定報告指出，《NCBOY-110 T 系列》型
      錄上之NC CONTROLLER （如鑑定報告中之相片2 ，編號
      101 ）係屬「具CNC 功能之伺服馬達驅動器」，該驅動器
      與伺服馬達以電力線、回授線相連，而伺服馬達（SERVO
      MOTOR ）為達到精確定位，通常需配置其伺服馬達控制器
      ，或稱為驅動器；馬達內含角度偵測之感測單元云云，足
      認系爭進口之NC SERVOCONTROL SYSTEM與上開解釋準則之
      說明均符合，原處分顯有違誤。
    7.退萬步言，縱以伺服馬達課稅，被告對稅則、稅率之認定
      亦屬錯誤，其逕將伺服馬達按一般電機馬達課稅，適用之
      稅則顯然有誤，謹將本件3份進口報單之錯誤稅則與正確
      稅則部分說明如附表1。綜上論述，被告認事用法顯有違
      誤，所為處分及訴願決定均應予以撤銷。
　(二)被告答辯意旨略謂：
    1.按稅則號別第8537.10.10號為「專供配合機器使用之電子
      控制設備（包括數值、程式、電腦及其他類似控制設備）
      ，電壓未超過1000V者」之專屬稅號，稅率1%。次按「第
      8537節係屬控電或配電用板、面板、機櫃、檯、箱及其他
      基板，裝配有第85.35或85.36節所列2種或以上之器具，
      包括裝有第90章所列之儀器或器具，及數值控制器具者，
      第85.17節所列之電訊交換器具除外。此類器具係組合前2
      節之器具（例如開關及熔絲）於板、面板、機櫃等之上或
      裝於箱內、檯上等而成。」，復為HS註解第1287頁所明示
      。是系爭交流SERVO MOTOR MODEL NO：ZA32015S3 0001(
      AC3.2KW)等並非稅則第85.35或85.36節所列之器具，原申
      報稅則號別第8537.10.10號，稅率1%，明顯錯誤，被告予
      以改歸列稅則號別為第8501.52.90號，並按行為時稅率
      6.8%或7.3%徵稅，尚無不合。
    2.茲原告訴稱略謂NC SERVO CONTROL SYSTEM係整套控制系
      統，乃由NC CONTROLLER及SERVO MOTOR 2部分組成，各單
      獨部分與系統均無法分割單獨使用，被告無視於此，將整
      套匹配伺服馬達拆開分別以不同稅則課稅，所為處分實難
      令人信服等語。經查原告曾攜帶系爭貨物至被告處說明，
      其所檢攜之實物計有3大部分即機械操作盤（MACHINE
      OPERATOR'S PANEL）、NC CONTROLLER及SERVO MOTOR，其
      中NC CONTROLLER及SERVO MOTOR為第AE/94/4152/0037號
      報單原申報之第8項貨品，惟系爭貨物進口時之態樣為每1
      SET僅包括交流SERVO MOTOR及NC CONTROLLER各1 PCE，機
      械操作盤並非進口時之貨品，系爭貨物顯然無法構成原告
      所稱係整套控制系統，已無稅則第16類類註4「機器（包
      括機器組合）具有個別之構件（不論單獨或以管線、傳動
      裝置、電纜或其他裝置連接者）供發揮顯明之功能者，按
      其功能歸入適當之節（第84章或85章）。」之適用，故系
      爭貨物為伺服馬達至明，原告所稱不足採據。至原告所稱
      HS解釋準則固以名稱為之，惟解釋準則第1075頁載明「3.
      由兩具或兩具以上機器組裝在一起形成的複合機器，或設
      計為具有兩種或兩種以上互補或交互功能之機器，除另有
      規定外，按其主要功能之組件或機器，歸入應列之節」一
      節。經查系爭貨物進口時之態樣為1 PCE之交流SERVO
      MOTOR及1 PCE NC CONTROLLER，且原告於復查階段主張NC
      伺服控制系統係由NC控制器、伺服驅動器、伺服馬達及週
      邊機器所構成，系爭貨物顯非HS註解「由兩具或兩具以上
      機器組裝在一起形成的複合機器」所定義之兩具以上機器
      組裝在一起形成的複合機器，因其尚欠缺伺服驅動器及週
      邊機器，故被告依HS註解準則一之規定「其分類之核定應
      依照所列之名稱及有關類或章註為之」，核歸系爭貨物之
      稅則號別，依法有據。揆諸上開說明，NC SERVO
      CONTROLLER SYSTEM既非整套控制系統，自無送外鑑定之
      必要。另原告提出伺服馬達《BS Motor T系列》、NC控制
      器《NCBOY-110 T 系列》2 本型錄，主張封面均印有「BS
      Servo T Series」，表示二者係匹配之系統，且伺服馬達
      《BS Motor T系列》型錄第5 頁右下角圖示伺服馬達內含
      晶片，係與NC控制器資訊相互作用，與其他不同品牌同規
      格伺服馬達並不相容一節和物理定性有關，與本件案情無
      關，不得冀邀將伺服馬達歸列為稅則號別第8537.10.10號
      。
    3.又原告主張依財政部84年11月8日函，伺服控制器仍應歸
      列稅則第8537節下，如係專供配合機器使用之控制設備歸
      列稅則第8537.10.10號云云。經查原告公司於84年間進口
      SERVO CONTROLLER SYSTEM，經被告查驗結果，其中第1、
      2項均包含1個伺服馬達及馬達控制器，乃將系爭6項貨物
      改列為8項，貨名及改列稅則、稅率。原告不服，聲明異
      議，雖經關稅總局以84年11月29日評定書撤銷原處分，惟
      評定書中已明確敘明「廠商同時報運進口伺服馬達與伺服
      控制器，如經查明不符合第16類註4規定者，同意將伺服
      馬達歸列稅則第8501節下適當稅號，外部表示器如未具有
      內裝自動資料處理機者歸列稅則第8531.20.00號，而伺服
      控制器仍應歸列稅則第8537節下，如係專供配合機器使用
      之控制設備歸列稅則第8537.10.10號。」等語，同時強調
      「嗣後進口此類貨物，應由各進口關稅局依上開部函（即
      財政部84年11月8日函）核示辦理稅則分類，．．．」云
      云，是原告早已知悉同時報運進口伺服馬達與伺服控制器
      應分開申報，卻仍合併以稅則號別第8537.10.10號申報（
      稅率1%），已有信賴不值得保護之情形。至原告所稱依臺
      北關稅局89年2月9日函略以「．．．稅則分類理由：本案
      來貨伺服控制器SERVO CONTROLLER（實際名稱為SERVO
      AMPLIFIER），依87.5.5(87)北關字05號稅則分類解答復
      函稅則處所示卓見，應歸稅則第8537.10.10.002號，稅率
      1.25%，如與伺服馬達匹配同時進口，依84年11月29日關
      評台(84)第0259號評定意旨，亦歸稅則第8537.10.10.002
      號，稅率1.25%。」等語，原告按稅則第8537.10.10號，
      稅率1%，申報系爭進口貨物，應無疑義一節。經查關稅總
      局85年8月8日評定書之意旨，進口貨物若未能構成整套控
      制系統，應歸入個別稅則號別，系爭貨物經被告查明尚未
      能構成整套控制系統，乃依個別型號、功能歸入個別應屬
      稅則號別，核與財政部84年11月8日函「．．．廠商同時
      報運進口伺服馬達與伺服控制器，如經查明不符合第16類
      註4規定者，同意將伺服馬達歸列稅則第8501節下適當稅
      號，外部表示器如未具有內裝自動資料處理機者歸列稅則
      第8531.20.00號，而伺服控制器仍應歸列稅則第8537節下
      ，如係專供配合機器使用之控制設備則歸列稅則第8537.
      10.10號。」意旨相符，原告斷章取義，所稱顯屬誤解。
    4.再查原告復稱縱以伺服馬達課稅，被告對稅則、稅率之認
      定亦屬錯誤，其逕將伺服馬達按一般電機馬達課稅，適用
      之稅則顯然有誤等語。本件被告贊同原告主張之「縱依伺
      服馬達課稅」觀點，惟查稅則號別第8501.52.90號為「其
      他多相交流電動機，輸出超過750瓦，但未超過75瓦者」
      之專屬稅號；第8501.52.20號為「多相交流伺服電動機，
      輸出超過3.75瓩，但未超過75瓩者」之專屬稅號；第8501
      .51.90號為「其他多相交流電動機，輸出超過37.5瓦，但
      未超過750瓦者」之專屬稅號；第8501.32.12號為「直流
      伺服電動機，輸出超過750瓦，但未超過75瓩者」之專屬
      稅號，系爭進口貨物依HS註解第1239頁倒數第7行之解釋
      「電動機係將電能變換為機械動力之機器」，全部為交流
      伺服馬達，是原告將系爭進口貨物歸列於稅則號別第8501
      .32.12號，顯於法不合，此參照附表2即明。綜上所陳，
      被告認事用法洵無不合，所為處分並無違誤，復查決定及
      訴願決定予以維持，亦屬允洽，原告之訴為無理由，自應
      予以駁回。
　　理  由
一、本件訴訟原適用通常訴訟程序，惟因司法院令及行政訴訟法
    第229條第1項所定適用簡易程序之數額增至20萬元，本件訴
    訟標的金額合於司法院令所定金額以內，爰改以簡易訴訟程
    序審理；本件起訴時被告之代表人為陳天生，嗣於本件訴訟
    程序進行中變更為丘欣，茲由其聲明承受訴訟，核無不合，
    應予准許，均合先敘明。
二、按稅則號別第8537.10.10號為「專供配合機器使用之電子控
    制設備（包括數值、程式、電腦及其他類似控制設備），電
    壓未超過1000V者」之專屬稅號，稅率1%。次按「第8537節
    係屬控電或配電用板、面板、機櫃、檯、箱及其他基板，裝
    配有第85.35或85.36節所列2種或以上之器具，包括裝有第
    90章所列之儀器或器具，及數值控制器具者，第85.17節所
    列之電訊交換器具除外。此類器具係組合前2節之器具（例
    如開關及熔絲）於板、面板、機櫃等之上或裝於箱內、檯上
    等而成。」，復為H.S.註解第1287頁所明示。
三、本件原告分別於94年8月9日、95年2月23日、95年3月29日委
    由華興報關有限公司向被告報運進口日本產製NC SERVO
    CONTROL SYSTEM(NC伺服控制系統)計3批（報單號碼：第
    AE/94/4152/0037、AE/95/0810/0164、AE/95/1458/0057號
    ），原均申報稅則號別為第8537.10.10號，關稅稅率1%，皆
    經電腦核定按C1（免審免驗）方式通關徵稅放行在案。嗣經
    被告審核結果，第AE/95/0810/0164號報單同時報運進口之
    SERVO MOTOR（伺服馬達）、NC CONTROLLER（POWER BUILT
    IN）（NC控制器），第AE/94/4152/0037號報單同時報運進
    口之SERVO MOTOR、NC CONTROLLER（POWER BUILT IN）及
    CABLE FOR NC CONTROLLER（POWER BUILT IN），第AE/95/
    1458/0057號報單同時報運進口之SERVO MOTOR、NC
    CONTROLLER（POWER BUILT IN）及PC BOARD FOR NC
    CONTROLLER（POWER BUILT IN），均未能構成整套NC伺服控
    制系統，乃將第AE/95/0810/0164號報單申報進口之1項貨物
    改列為2項，第AE/94/4152/0037號報單申報進口之21項貨物
    改列為34項，第AE/95/1458/0057號報單申報進口之18項來
    貨改列為27項，並參據稅則第16類類註4，依個別型號及功
    能，將SERVO MOTOR歸列稅則號別第8501.52.90號、NC
    CONTROLLER（POWER BUILT IN）歸列稅則號別第8537.10.10
    號、CABLE FOR NC CONTROLLER（POWER BUILT IN）歸列稅
    則號別第8544.51.90號、PC BOARD FOR NC CONTROLLER（
    POWER BUILT IN）歸列稅則號別第8538.90.90號，分別按進
    口時關稅稅率6.8%或7.3%、1%、5%、3%核課，依關稅法第65
    條及關稅法施行細則第54條之規定，通知原告補繳所漏進口
    稅款並加計利息。原告不服，申經復查結果，未獲准變更，
    提起訴願，亦遭決定駁回，遂向本院提起行政訴訟。茲本件
    兩造所爭執者厥為系爭進口貨物即NC控制器 (NC
    CONTROLLER)與伺服馬達 (SERVO MOTOR)是否為同一系統，
    即伺服馬達是否為本件進口貨物不可分離之主要構件。經查
    ：
  (一)按「海關進口稅則貨品之分類應依下列原則辦理：一、類、
    章及分章之標題，僅為便於查考而設；其分類之核定，應依
    照稅則號別所列之名稱及有關類或章註為之。‧‧‧」，為
    海關進口稅則解釋準則第1條所明定。我國海關自79年起對
    進口貨品之稅則分類，即採行「世界關務組織」（WCO，關
    務合作理事會前身）編訂之「商品名稱及編號調和制度」（
    THE HARMONIZED COMMODITY DESCRIPTION AND CODING
    SYSTEM）中文名稱定為「國際商品統一分類制度」（簡稱HS
    註解），舉凡進口貨物之稅則分類悉參據該解釋準則、類、
    章註及相關註解之規定辦理。
  (二)次按當事人主張事實，須負舉證責任，倘其所提出之證據，
    不足為主張事實之證明，自不能認其主張之事實為真實。行
    政法院（現改制為最高行政法院）39年判字第2號著有判例
    。經查系爭進口貨物係為1 PCE之交流SERVO MOTOR及1 PCE
    NC CONTROLLER，乃兩造所不爭之事實，原告雖主張本件進
    口貨物係單一個體，而此單一個體之NC控制器構成元件之一
    包括伺服馬達在內，亦即伺服馬達為NC伺服控制系統之主要
    構件，自應歸列稅則號別第8537.10.10號等語。惟查所謂稅
    則號別第8537節之範圍係指控電或配電用板、面板、機櫃、
    檯、箱及其他基板，裝配有第85.35或85.36節所列2種或以
    上之器具，即該節所包括之物品自僅含有少數開關、熔絲之
    小配電盤（例如供照明用之設備）至供工作母機、輕壓工廠
    、電力站、無線電台等用之複雜控制面板而言。系爭進口貨
    物伺服馬達明顯與上開稅則第8537節之範圍有異，本無適用
    之餘地；且原告於復查時所提說明記載「NC伺服控制系統係
    由NC控制器、伺服驅動器、伺服馬達及週邊機器所構成」等
    字樣，即除系爭來貨外，尚須搭配機械操作盤或電腦方能發
    揮功能甚明，是原告所稱由NC控制器及伺服馬達即構成一個
    系統，可獨立操作云云，自有可議。況原告初則主張本件進
    口貨物係單一個體，其元件包括NC控制器及伺服馬達，然在
    96年7月25日所提準備（三）狀卻主張系爭來貨係兩種以上
    機器組合之複合機器或設定具有兩種或兩種以上互補或交互
    功能之機器，依國際商品統一分類解釋準則第16類註3及註4
    ，依主要功能課稅，故系爭來貨自應僅依NC控制器課稅等語
    ，其前後主張不同，本令人生疑，且所稱本件係兩種以上之
    機器組合之複合機器一節，並未據其於進口報單書明列報，
    自難採信。退步言，縱認原告嗣後所主張本件係『兩具以上
    機器組裝在一起形成之複合機器』情形為真，依其於復查階
    段所主張NC伺服控制系統有4樣機器組合之說明觀之，本件
    進口貨物僅係該系統中之2樣貨物，尚缺伺服驅動器及週邊
    機器2樣貨物，亦無法構成NC伺服控制系統，是系爭貨物顯
    非H.S.註解所謂之「由兩具或兩具以上機器組裝在一起形成
    的複合機器」範疇甚明，自無解釋準則第16類註3及類註4「
    機器（包括機器組合）具有個別之構件（不論單獨或以管線
    、傳動裝置、電纜或其他裝置連接者）供發揮顯明之功能者
    ，按其功能歸入適當之節（第84章或85章）。」規定適用之
    可言，原告所稱委無可採。至原告主張其委請北台科技學院
    鑑定之報告顯示NC控制器及伺服馬達具有定位功能，及請求
    鑑定NC控制器與伺服馬達是否為同一系統等節。經查北台科
    技學院鑑定報告係針對原告送鑑貨物（姑且不論所送驗貨物
    是否與本件相同；被告主張自附件相片5 所示，其送鑑物件
    至少有7 種以上，但本件進口貨物僅有2 種，故與本案無關
    。）之功能為之，與本件進口貨物應歸屬何稅則號別無關，
    自無法資為何有利原告之證明；且本件來貨既經原告於復查
    時說明係NC伺服控制系統中之2 樣貨物，自無再送鑑定是否
    為同一系統之必要，均附此敘明。第以原告於96年6 月11日
    進口報關之第AN/ 96/2702/0079號報單，其中項次第1 、3
    、5 、7 項申報為伺服馬達，項次第2 、4 、6 、8 項則申
    報為伺服控制器，有進口報單電腦列印1 份可資參照，足見
    原告業將控制器與伺服馬達分別列報，原告訴訟代理人雖稱
    該進口報單係以零件進口云云，但未見其提出合理說明及證
    據，自難信為實在。此外原告空稱系爭進口貨物NC控制器確
    係包括伺服馬達在內，迄卻乏提出積極證據加以證明，徵之
    前開判例，殊難信其所言為實在。是被告基於主管機關之立
    場，以系爭進口貨物雖係由NC控制器及伺服馬達組成，但並
    不構成一整套系統，並無互補或交互之功能，故依H.S.註解
    準則一之規定「其分類之核定應依照所列之名稱及有關類或
    章註為之」，核歸系爭貨物之稅則號別，即依系爭進口貨物
    個別型號及功能，將SERVO MOTOR 歸列稅則號別第
    8501.52.90 號 、NC CONTROLLER(POWER BUILT IN) 歸列稅
    則號別第8537.10.10號、CABLE FOR NC CONTROLLER(POWER
    BUILT IN) 歸列稅則號別第8544.51.90號、PC BOARD FOR
    NC CONTROLLER (POWER BUILT IN)歸列稅則號別第
    8538.90.90 號 ，分別按進口時關稅稅率6.8%或7.3%、1%、
    5%、3%核課，徵諸首開說明，即非無憑，所為依關稅法第65
    條及關稅法施行細則第54條之規定，通知原告補繳所漏進口
    稅款並加計利息之處分，自非無據。
  (三)又原告主張縱認本件應依伺服馬達課稅，惟被告將伺服馬達
    按一般電機馬達課稅，其稅則、稅率之認定亦屬錯誤一節。
    經查稅則號別第8501.52.90號為「其他多相交流電動機，輸
    出超過750瓦，但未超過75瓦者」之專屬稅號；第8501.52.
    20號為「多相交流伺服電動機，輸出超過3.75瓩，但未超過
    75瓩者」之專屬稅號；第8501.51.90號為「其他多相交流電
    動機，輸出超過37.5瓦，但未超過750瓦者」之專屬稅號；
    第8501.32.12號為「直流伺服電動機，輸出超過750瓦，但
    未超過75瓩者」之專屬稅號。經查本件進口報單均將系爭貨
    物列報為交流電，此觀進口報單上在進口貨物名稱、牌名、
    規格等一欄，於貨物名稱項下MODEL NO欄後括弧載明為「AC
    」即交流電等字樣即明，依H.S.註解第1239頁倒數第7行之
    解釋「電動機係將電能變換為機械動力之機器」，是系爭進
    口貨物皆為交流伺服馬達，殆無疑義。且原告主張本件應核
    定之稅則號別8501.32.12.006節係直流馬達，已如上述，其
    在96年6月6日行政訴訟準備（二）狀日所提H.S.註解等資料
    編號4中所載稅則8501.32與8501.31、8501.33、8501.34 、
    8501.40亦均屬其他直流電動機、直流發電機等，核均無本
    件『交流伺服馬達』適用之餘地，故原告主張將系爭進口之
    伺服馬達貨物歸列稅則號別第8501.32.12號，顯於法不合，
    殊無足取。
  從而本件被告所為處分，揆諸首揭法條規定，並無違誤，復查
  決定、訴願決定遞予維持，亦均無不合，原告徒執前詞，訴請
  撤銷，為無理由，應予駁回。末以兩造其餘之主張及陳述等，
  因與本件判決結果不生影響，爰不予一一指駁論述；另本件依
  卷內資料，事證已臻明確，故不經言詞辯論為之，均併此陳明
  。
據上論結，本件原告之訴為無理由，依行政訴訟法第236條、第
195條第1項後段、第98條第1項前段，判決如主文。
中　　華　　民　　國　　96　　年　　8　　 月　　31　　日
                                  第七庭法官　林育如
上為正本係照原本作成。
本件以訴訟事件所涉及之法律見解具有原則性者為限，始得於本
判決送達後20日內向本院提出上訴狀並表明上訴理由，如已於本
判決宣示後送達前提起上訴者，應於判決送達後20日內補具上訴
理由（均按他造人數附繕本），且經最高行政法院許可後方得上
訴。
中　　華　　民　　國　　96　　年　　8 　　月　　31　　日
　　　　　　　　　　　　　　　        書記官　陳圓圓
【附表1】 （原告主張）
┌──────────────────────────┐
│名稱：SERVO MOTOR           錯誤稅則：8501.52.90.006│
├──────────────────────────┤
│            進口報單第AE/94/4152/0037號             │
├──┬──────────┬───┬────────┤
│項次│        型號        │ 規格 │     正確稅則   │
├──┼──────────┼───┼────────┤
│ 01 │VLBSV-ZA32015S1-0001│3.2KW │ 8501.32.12.006 │
├──┼──────────┼───┼────────┤
│ 02 │VLBST-37015V-002    │3.7KW │ 8501.32.12.006 │
├──┼──────────┼───┼────────┤
│ 03 │VLBST-37015V-002    │3.7KW │ 8501.32.12.006 │
├──┼──────────┼───┼────────┤
│ 04 │VLBST-26015V-001    │2.6KW │ 8501.32.12.006 │
├──┼──────────┼───┼────────┤
│ 05 │VLBST-10030V-001    │1.0KW │ 8501.32.12.006 │
├──┼──────────┼───┼────────┤
│ 06 │VLBST-26015         │2.6KW │ 8501.32.12.006 │
├──┼──────────┼───┼────────┤
│ 07 │VLBST-00000-000     │1.0KW │ 8501.32.12.006 │
├──┼──────────┼───┼────────┤
│ 08 │VLBST-Z02030-U      │0.2KW │ 8501.51.90.007 │
├──┼──────────┼───┼────────┤
│ 09 │VLBST-Z04030-U      │0.4KW │ 8501.51.90.007 │
├──┼──────────┼───┼────────┤
│ 10 │VLBST-37030         │3.7KW │ 8501.32.12.006 │
├──┼──────────┼───┼────────┤
│ 11 │VLBSE-24020-C       │2.4KW │ 8501.32.12.006 │
├──┼──────────┼───┼────────┤
│ 12 │VLBST-05030         │0.5KW │ 8501.51.90.007 │
├──┴──────────┴───┴────────┤
│            進口報單第AE/95/0810/0164號             │
├──┬──────────┬───┬────────┤
│項次│        型號        │ 規格 │     正確稅則   │
├──┼──────────┼───┼────────┤
│ 01 │VLBSV-ZA32015S3-0001│3.2KW │ 8501.32.12.006 │
├──┴──────────┴───┴────────┤
│            進口報單第AE/95/1458/0057號             │
├──┬──────────┬───┬────────┤
│項次│        型號        │ 規格 │     正確稅則   │
├──┼──────────┼───┼────────┤
│ 01 │VLBSV-ZA04030       │ 0.1KW│ 8501.51.90.007 │
├──┼──────────┼───┼────────┤
│ 02 │VLBSV-07530         │0.75KW│ 8501.51.90.007 │
├──┼──────────┼───┼────────┤
│ 03 │VLBSV-18030         │ 1.8KW│ 8501.32.12.006 │
├──┼──────────┼───┼────────┤
│ 04 │VLBSV-20015         │ 2.0KW│ 8501.32.12.006 │
├──┼──────────┼───┼────────┤
│ 05 │VLBST-00000-000     │ 0.5KW│ 8501.51.90.007 │
├──┼──────────┼───┼────────┤
│ 08 │VLBSE-22012-B       │ 2.2KW│ 8501.32.12.006 │
├──┼──────────┼───┼────────┤
│ 09 │VLBSE-11020         │ 1.1KW│ 8501.32.12.006 │
└──┴──────────┴───┴────────┘
（註：第AE/94/4152/0037號報單第1至7、10、11項次，第AE/95
  /0810/0164號報單第1項次，第AE/95/1458/0057號報單第3、4
  、8、9項次，符合稅則8501.32.12.006稅則規格範圍：超過
  0.75KW，未超過75KW。）
【附表2】 （被告主張）
┌──────────────────────────┐
│                名稱：AC SERVO MOTOR                │
├──────────────────────────┤
│            進口報單第AE/94/4152/0037號             │
├──┬───────┬───────┬───────┤
│項次│原告認為之正確│原核定之稅則號│應列之稅則號別│
│    │稅則號別      │別            │              │
├──┼───────┼───────┼───────┤
│ 01 │8501.32.12.006│8501.52.90.006│8501.52.90.006│
├──┼───────┼───────┼───────┤
│ 02 │8501.32.12.006│8501.52.90.006│8501.52.90.006│
├──┼───────┼───────┼───────┤
│ 03 │8501.32.12.006│8501.52.90.006│8501.52.90.006│
├──┼───────┼───────┼───────┤
│ 04 │8501.32.12.006│8501.52.90.006│8501.52.90.006│
├──┼───────┼───────┼───────┤
│ 05 │8501.32.12.006│8501.52.90.006│8501.52.90.006│
├──┼───────┼───────┼───────┤
│ 06 │8501.32.12.006│8501.52.90.006│8501.52.90.006│
├──┼───────┼───────┼───────┤
│ 07 │8501.32.12.006│8501.52.90.006│8501.52.90.006│
├──┼───────┼───────┼───────┤
│ 08 │8501.51.90.007│8501.52.90.006│8501.51.90.007│
├──┼───────┼───────┼───────┤
│ 09 │8501.51.90.007│8501.52.90.006│8501.51.90.007│
├──┼───────┼───────┼───────┤
│ 10 │8501.32.12.006│8501.52.90.006│8501.52.90.006│
├──┼───────┼───────┼───────┤
│ 11 │8501.32.12.006│8501.52.90.006│8501.52.90.006│
├──┼───────┼───────┼───────┤
│ 12 │8501.51.90.007│8501.52.90.006│8501.51.90.007│
├──┼───────┼───────┼───────┤
│ 13 │8501.52.20.001│8501.52.90.006│8501.52.20.001│
├──┴───────┴───────┴───────┤
│            進口報單第AE/95/0810/0164號             │
├──┬───────┬───────┬───────┤
│項次│原告認為之正確│原核定之稅則號│應列之稅則號別│
│    │稅則號別      │別            │              │
├──┼───────┼───────┼───────┤
│ 01 │8501.32.12.006│8501.52.90.006│8501.52.90.006│
├──┴───────┴───────┴───────┤
│            進口報單第AE/95/1458/0057號             │
├──┬───────┬───────┬───────┤
│項次│原告認為之正確│原核定之稅則號│應列之稅則號別│
│    │稅則          │別            │              │
├──┼───────┼───────┼───────┤
│ 01 │8501.51.90.007│8501.52.90.006│8501.51.90.007│
├──┼───────┼───────┼───────┤
│ 02 │8501.51.90.007│8501.52.90.006│8501.51.90.007│
├──┼───────┼───────┼───────┤
│ 03 │8501.32.12.006│8501.52.90.006│8501.51.90.007│
├──┼───────┼───────┼───────┤
│ 04 │8501.32.12.006│8501.52.90.006│8501.51.90.007│
├──┼───────┼───────┼───────┤
│ 05 │8501.51.90.007│8501.52.90.006│8501.51.90.007│
├──┼───────┼───────┼───────┤
│ 06 │8501.52.20.001│8501.52.20.001│8501.52.20.001│
├──┼───────┼───────┼───────┤
│ 07 │8501.52.20.001│8501.52.20.001│8501.52.20.001│
├──┼───────┼───────┼───────┤
│ 08 │8501.32.12.006│8501.52.90.006│8501.52.90.006│
├──┼───────┼───────┼───────┤
│ 09 │8501.32.12.006│8501.52.90.006│8501.52.90.006│
└──┴───────┴───────┴───────┘
